th: อาหาร เครื่องดื่ม และยาสูบ > รายการอาหาร > ผลไม้และผัก > ผักกระป๋องและผักที่อยู่ในขวด: พริกกระป๋องและบรรจุขวด; มะเขือเทศกระป๋องและบรรจุขวด; อาร์ติโชกกระป๋อง; ข้าวโพดกระป๋อง; ยอดปาล์มกระป๋อง; เห็ดกระป๋อง
sv: Mat, dryck och tobak > Livsmedel > Frukter och grönsaker > Konserverade grönsaker: Konserverad & inlagd paprika; Konserverade & inlagda tomater; Konserverade kronärtskockor; Konserverad majs; Konserverade palmhjärtan; Konserverad svamp
tr: Yiyecek, İçecekler ve Tütün Mamülleri > Yiyecek Çeşitleri > Meyve ve Sebzeler > Konserve Sebzeler: Konserve ve kavanoz biberler; Konserve ve kavanoz domatesler; Konserve enginar; Konserve mısır; Konserve palmiye kalbi; Konserve mantar
el: Τρόφιμα, ποτά & προϊόντα καπνού > Είδη διατροφής > Φρούτα & λαχανικά > Κονσερβοποιημένα λαχανικά & λαχανικά σε βάζο: Πιπεριές σε κονσέρβα και βάζο; Τομάτες σε κονσέρβα και βάζο; Αγκινάρες σε κονσέρβα; Καλαμπόκι σε κονσέρβα; Καρδιές φοίνικα σε κονσέρβα; Μανιτάρια σε κονσέρβα
fi: Ruoka, juoma ja tupakkatuotteet > Ruokatuotteet > Hedelmät ja kasvikset > Säilötyt kasvikset: Säilykepaprikat; Säilyketomaatit; Säilykeartisokat; Säilykemaissi; Säilykepalmunytimet; Säilykesienet
pt-PT: Comida, bebidas e tabaco > Artigos alimentares > Frutas e vegetais > Vegetais em lata e frasco: Pimentos em conserva; Tomate em conserva; Alcachofras em lata; Milho em lata; Palmito em lata; Cogumelos em lata
sl-SI: Hrana, pijača in tobak > Prehrambeni izdelki > Sadje in zelenjava > Zelenjava v pločevinkah in v kozarcih: Paprike v pločevinkah in v kozarcih; Paradižniki v pločevinkah in v kozarcih; Konzervirane artičoke; Konzervirana koruza; Konzervirana palmina srca; Konzervirane gobe
vi: Thực phẩm, đồ uống và thuốc lá > Hàng thực phẩm > Trái cây và rau > Rau củ đóng lọ và hộp: Ớt đóng hộp & lọ; Cà chua đóng hộp & lọ; Atisô đóng hộp; Ngô đóng hộp; Lõi củ hũ cọ đóng hộp; Nấm đóng hộp
pl: Żywność, napoje i tytoń > Żywność > Owoce i warzywa > Warzywa w puszce: Papryka w puszkach i słoikach; Pomidory w puszkach i słoikach; Karczochy w puszce; Kukurydza w puszce; Rdzenie palmowe w puszce; Grzyby w puszce
nl: Eten, drinken en tabak > Voedselitems > Fruit en groente > Blik- en potgroenten: Pepers in blik en pot; Tomaten in blik en pot; Artisjokken in blik; Maïs in blik; Palmharten in blik; Champignons in blik
lt-LT: Maistas, gėrimai ir tabakas > Maisto prekės > Vaisiai ir daržovės > Konservuotos daržovės skardinėse ir stiklainiuose: Konservuotos paprikos skardinėse ir stiklainiuose; Konservuoti pomidorai skardinėse ir stiklainiuose; Konservuoti artišokai; Konservuoti kukurūzai; Konservuotos palmių širdelės; Konservuoti grybai
da: Fødevarer, drikkevarer og tobak > Fødevarer > Frugt og grøntsager > Grøntsager på dåse og glas: Peberfrugter på dåse og glas; Tomater på dåse og glas; Artiskokker på dåse; Majs på dåse; Palmehjerter på dåse; Svampe på dåse
ru: Продукты, напитки и табачные изделия > Пищевые продукты > Фрукты и овощи > Консервированные овощи: Консервированные перцы; Консервированные томаты; Консервированные артишоки; Консервированная кукуруза; Консервированная сердцевина пальмы; Консервированные грибы
it: Cibo, bevande e tabacco > Alimenti > Frutta e verdura > Verdura in scatola e in vasetto: Peperoni in scatola e in barattolo; Pomodori in scatola e in barattolo; Carciofi in scatola; Mais in scatola; Cuori di palma in scatola; Funghi in scatola
hu: Élelmiszerek, italok és dohányáru > Élelmiszertételek > Gyümölcsök és Zöldségek > Konzervált és üveges zöldségek: Konzerv és üveges paprikák; Konzerv és üveges paradicsomok; Konzerv articsókák; Konzerv kukoricák; Konzerv pálmaszívek; Konzerv gombák
fr: Alimentation, boissons et tabac > Aliments > Fruits et légumes > Légumes en conserve: Poivrons en conserve et en bocal; Tomates en conserve et en bocal; Artichauts en conserve; Maïs en conserve; Cœurs de palmier en conserve; Champignons en conserve
pt-BR: Alimentos, bebidas e tabaco > Alimentos > Frutas e vegetais > Legumes em conserva e enlatados: Pimentões e pimentas em conserva; Tomates em conserva; Alcachofras em conserva; Milho em conserva; Palmitos em conserva; Cogumelos em conserva
bg-BG: Храна, напитки и тютюневи изделия > Хранителни продукти > Плодове и зеленчуци > Консервирани зеленчуци: Чушки с консерви и буркани; Домати в консерви и буркани; Консервиран артишок; Консервирана царевица; Консервирани палмови сърцевини; Консервирани гъби
ja: 食品・飲料 > 食品 > 野菜・果物 > 野菜の缶詰・瓶詰: ペッパー缶詰・瓶詰; トマト缶詰・瓶詰; アーティチョーク缶詰; コーン缶詰; パルミト缶詰; マッシュルーム缶詰
ro-RO: Alimente, băuturi și tutun > Produse alimentare > Fructe și legume > Legume conservate și legume la borcan: Ardei la conservă și la borcan; Roșii la conservă și la borcan; Anghinare conservată; Porumb conservat; Inimi de palmier conservate; Ciuperci conservate
zh-CN: 饮食/烟酒 > 食品 > 蔬菜/水果 > 蔬菜罐头: 罐装和瓶装辣椒; 罐装和瓶装番茄; 罐装朝鲜蓟; 罐装玉米; 罐装棕榈芯; 罐装蘑菇
hr-HR: Hrana, piće i duhan > Prehrambeni artikli > Voće i povrće > Povrće u konzervama i teglama: Paprike u konzervama i teglama; Rajčice u konzervama i teglama; Konzervirane artičoke; Konzervirani kukuruz; Konzervirana palmina srca; Konzervirane gljive
es: Alimentación, bebida y tabaco > Alimentos > Frutas y verduras > Verduras en lata y en conserva: Pimientos enlatados y en frasco; Tomates enlatados y en frasco; Alcachofas enlatadas; Maíz enlatado; Palmitos enlatados; Champiñones enlatados
zh-TW: 食物、飲料和菸草 > 食品 > 蔬果 > 蔬菜罐頭: 罐裝與瓶裝辣椒; 罐裝與瓶裝番茄; 罐裝朝鮮薊; 罐裝玉米; 罐裝棕櫚心; 罐裝蘑菇
cs: Jídlo, pití a tabák > Potraviny > Ovoce a zelenina > Konzervovaná a sterilovaná zelenina: Konzervované a zavařené papriky; Konzervovaná a zavařená rajčata; Nakládané artyčoky; Konzervovaná kukuřice; Konzervovaná palmová srdce; Konzervované houby
en: Food, Beverages & Tobacco > Food Items > Fruits & Vegetables > Canned & Jarred Vegetables: Canned & Jarred Peppers; Canned & Jarred Tomatoes; Canned Artichokes; Canned Corn; Canned Hearts of Palm; Canned Mushrooms
de: Nahrungsmittel, Getränke & Tabak > Lebensmittel > Obst & Gemüse > Gemüsekonserven: Paprika- & Peperonikonserven; Tomatenkonserven; Artischockenkonserven; Maiskonserven; Palmherzenkonserven; Pilzkonserven
ko: 식품/음료/담배 > 식품 > 과일/야채 > 채소 통조림/병조림: 통조림 및 병조림 페퍼; 통조림 및 병조림 토마토; 통조림 아티초크; 통조림 옥수수; 하트 오브 팜 통조림; 통조림 버섯
nb: Mat, drikkevarer og tobakk > Matvarer > Frukt og grønnsaker > Grønnsaker på boks eller glass: Hermetisk paprika; Hermetiske tomater; Hermetiske artisjokker; Hermetisk mais; Hermetiske palmehjerter; Hermetisk sopp
sk-SK: Potraviny, nápoje a tabakové výrobky > Potraviny > Ovocie a zelenina > Konzervovaná a zaváraná zelenina: Konzervované a zavárané papriky; Konzervované a zavárané paradajky; Konzervované artičoky; Konzervovaná kukurica; Konzervované palmové srdiečka; Konzervované huby